【裁判字號】    92,交簡上,129
【裁判日期】    920904
【裁判案由】    過失傷害
【裁判全文】
臺灣高雄地方法院刑事判決                      九十二年度交簡上字第一二九號
    上  訴  人  丙○○
    即  被  告
右列上訴人因過失傷害案件，不服台灣高雄地方法院九十二年度交簡字第一八八二號
，中華民國九十二年九月四日第一審判決（起訴案號：台灣高雄地方法院檢察署九十
二年度偵字第一三二八三號），提起上訴，本院管轄之第二審合議庭判決如左：
    主  文
上訴駁回。
丙○○緩刑貳年。
    事實及理由
一、本案經本院審理結果，認為台灣高雄地方法院九十二年度簡字第一八八二號判決
    認事用法及量刑均無不當，應予維持，並引用前揭判決書記載之事實、證據及理
    由（含檢察官聲請簡易判決處刑書）。
二、上訴人即被告丙○○已於本院審理中坦白承認有因過失之駕駛行為導致告訴人乙
    ○○受傷之犯行，核與告訴人指訴之情節相符，復有告訴人所受傷害之長庚紀念
    醫院診斷證明書、道路交通事故調查報告表、交通事故現場勘驗圖、處理交通事
    故紀錄表各一份及案發現場照片六張在卷可憑，是被告之自白與事實相符，事證
    明確，其有過失傷害之犯行，應堪認定，被告之上訴並無理由，應予駁回。次查
    ，被告未曾受有期徒刑以上刑之宣告，有臺灣高等法院被告全國前案紀錄表一紙
    在卷可查，被告已坦承犯行，且與告訴人達成和解以賠償損失，有調解筆錄一份
    在卷可憑，足認被告犯後已有悔意，其經此起訴審判，當知所警惕，而無再犯之
    虞，本院考量上情，認被告經原審判決所宣告之刑以暫不執行為適當，爰諭知緩
    刑二年，以啟自新。
據上論斷，應依刑事訴訟法第四百五十五條之一第三項、第三百六十八條、第三百七
十三條，刑法第七十四條第一款，判決如主文。
本案經檢察官甲○○到庭執行職務。
中      華      民      國       九十三     年    五    月    三十一    日
                                      台灣高雄地方法院刑事第十四庭
                                                 審判長法  官    李淑惠
                                                       法  官    黃呈熹
                                                       法  官    呂憲雄
右正本證明與原本無異。
不得上訴。
                                                       書記官    吳良美
中      華      民      國       九十三     年    六    月      一      日
附件：
臺灣高雄地方法院刑事簡易判決                  九十二年度交簡字第一八八二號
    聲  請  人  臺灣高雄地方法院檢察署檢察官
    被      告  丙○○
右列被告因過失傷害案件，經檢察官聲請以簡易判決處刑（九十二年度偵字第一三二
八三號），本院判決如左：
    主  文
丙○○因過失傷害人，處有期徒刑貳月，如易科罰金，以參佰元折算壹日。
    事  實  及  理  由
一、本件之犯罪事實部分除增列「而丙○○於肇事後，隨即報警，於員警前往處理尚
    不知何人肇事而詢問時即表明係其肇事而自首。」等語外，其餘均與檢察官聲請
    簡易判決處刑書之記載同，茲引用之（如附件）。
二、本件之證據部分，除增列以下記載外，其餘與附件之記載相同，引用之。爰增列
    「惟被告矢口否認犯行，辯稱：本件肇事路口係有交通號誌管制之交叉路口，是
    無道路交通安全規則第一百零二條第一項第四款規定之適用，又本件究係何人闖
    紅燈及被告是否逆向行使並無法證明，本件係告訴人闖紅燈所致，被告應有最高
  法院八十四年度台上字第五三六０號判例揭示之信賴原則之適用等語。然查：
    (一)道路交通安全規則第一百零二條就汽車行駛至交岔路口，其行進、轉彎，應遵
    守第一款規定之「應遵守燈光號誌或交通警察之指示，遇有交通警察指揮與燈光
    號誌並用時，以交通警察之指揮為準」及第四款規定之「左轉彎時，應距交岔路
    口三○公尺前顯示方向燈或手勢，行至交岔路口中心處左轉，並不得占用來車道
    搶先左轉。」，二款均係左轉彎時所需遵守之事項，並非有排斥關係，被告辯稱
    本件肇事路口有燈光號誌而認無需行至交岔路口中心處左轉云云，顯係誤會。而
    本件被告未到達路口中心點即左轉，此為被告所不爭執且於偵查中所自白，是被
    告左轉彎已有不遵守交通規則之情，與被告援引之最高法院八十四年台上字第五
    三六０號判例係以「汽車駕駛人對於防止危險發生之相關交通法令之規定，業已
    遵守，並盡相當之注意義務，以防止危險發生」之前提要件不符。(二)附件聲請簡
    易判決處刑書第二頁（一）業已說明被告當時占用來車道搶先左轉使告訴人煞停
    不及之因果關係及所憑以認定之擦撞痕跡等，均符合論理原則及經驗法則，不能
    以被告得以煞停即認定無過失而告訴人煞停不及即認定有過失，有無過失之判斷
    係以何人造成此種情勢為準，本件既係被告搶先左轉以造成告訴人煞停不及而發
    生擦撞，自不能以被告當時已煞停而認定無過失。(三)至於告訴人有無闖紅燈，聲
    請人於聲請簡易判決處刑書已充分說明，不論告訴人有無闖紅燈，均不能解免被
    告搶先左轉之違規行為所造成過失傷害告訴人之犯行，充其量僅在民事賠償部分
    應加以考量與有過失之賠償比例而已，並不影響本件認定被告搶先左轉而過失致
    傷之犯行，被告仍執係告訴人闖紅燈所致本件肇事，顯係未認清本身搶先左轉之
    違規行為所造成之行車危險，所辯不足為採。
二、核被告所為，係犯刑法第二百八十四條第一項前段之過失傷害罪。而被告於肇事
    後，隨即報警，於員警前往處理尚不知何人肇事而詢問時即表明係其肇事而自首
    ，此經當時到場處理肇事之員警蔡金生於接受本院電話查詢時表示明確，亦有本
    院辦理刑案電話查詢登記表在卷可稽，是本件被告對於未發覺之罪自首而接受裁
    判，應依刑法第六十二條前段規定減輕其刑。爰審酌被告就本件事故應負責任，
    僅因與告訴人就賠償金額無法達成和解及告訴人受傷情形併所受不便等一切情狀
    ，爰量處如主文所示之刑，並諭知易科罰金之折算標準。
三、依刑事訴訟法第四百四十九條第一項、第三項、第四百五十四條第二項，刑法第
    二百八十四條第一項前段、第六十二條前段、第四十一條第一項前段，罰金罰鍰
    提高標準條例第一條前段、第二條，逕以簡易判決處刑如主文。
中      華      民      國    九十二    年      九      月      四      日
                                  臺灣高雄地方法院交通法庭
                                      法  官    楊智守
右正本證明與原本無異。
如不服本判決，應於判決送達後十日內，向本院提出上訴狀。
                                      書記官    王美玲
中    華    民    國      九十二      年      九      月      九      日
中華民國刑法第二百八十四條(過失傷害罪)
 因過失傷害人者，處六月以下有期徒刑、拘役或五百元以下罰金，致重傷者，處一
年以下有期徒刑、拘役或五百元以下罰金。
從事業務之人，因業務上之過失傷害人者，處一年以下有期徒刑、拘役或
一千元以下罰金，致重傷者，處三年以下有期徒刑、拘役或二千元以下罰
金。


司法院資訊處製作；財團法人民間司法改革基金會備份。
